【裁判字號】    95,交聲,470
【裁判日期】    950711
【裁判案由】    聲明異議
【裁判全文】
臺灣臺南地法院交通事件裁定           95年度交聲字第470號
原處分機關  交通部公路總局嘉義區監理所臺南監理站
異  議  人  甲○○
即受處分人
上列受處分人因違反道路交通管理處罰條例案件，對於交通部公
路總局嘉義區監理所臺南監理站民國95年3 月27日所為之裁決處
分（處分案號：嘉監南字第裁74-N00000000號）聲明異議，本院
裁定如下：
    主  文
異議駁回。
    理  由
一、本件異議意旨略以：異議人即受處分人甲○○（下稱異議人
    ）於民國90年9月9日違反道路交通管理處罰條例（下稱處罰
    條例）第31條之1規定，惟異議人已於90年9月28日至於郵局
    匯款繳交罰款，嗣95年3 月27日異議人到監理站換新駕照時
    才被告知上開罰款並未繳交，因案發至今已將近5 年，此期
    間都沒有收到任何罰單未繳通知，也因時日已久已將當時繳
    款收據丟棄等語。
二、按汽車駕駛人於行駛道路時，使用手持式行動電話進行撥接
    或通話者，處新臺幣（下同）3,000元罰鍰，為處罰條例第3
    1條之1第1項定有明文。
三、經查：
  (一)本件異議人於90年9月9日12時55分許，駕駛車牌號碼TO-708
    6 號自用小貨車，行經高雄縣阿蓮鄉臺19甲線處時，因有使
    用手持式行動電話進行通話之違規事實，經執勤員警指示停
    車接受稽查，並當場掣單舉發，嗣經原處分機關即交通部公
    路總局嘉義區監理所臺南監理站依據上開處罰條例規定，於
    95年3月27日裁處異議人罰鍰3,000元等事實，除據異議人自
    承外（參本院95年6 月27日訊問筆錄），並有高雄縣警察局
    高警交字第N00000000 號舉發違反道路交通管理事件通知單
    及原處分機關嘉監南字第裁74-N00000000號違反道路交通管
    理事件裁決書在卷可參，顯見異議人於上開時、地，確有駕
    車使用使用手持式行動電話進行通話之違規事實。
  (二)異議人雖辯稱就本件罰款已於90年9 月28日於郵局匯款完成
    等語，然未能提出已繳納罰鍰之收據或證明文件，亦無法提
    供匯款郵局之資料或其他可資調查之事證，自不足為異議人
    已繳納罰鍰之認定，是異議人前開所辯，不足可採。
  (三)綜上所述，異議人駕駛上開自小貨車，有使用手持式行動電
    話進行通話之違規事實，既可認定，則原處分機關引用處罰
    條例第31條之1第1項之規定，並參酌違反道路交通管理事件
    統一裁罰標準表之相關內容，裁處異議人罰鍰3,000 元，於
    法並無不當，本件異議無理由，應予駁回。
四、據上論斷，應依道路交通案件處理辦法第19條，裁定如主文
    。
中    華    民    國    95    年    7     月    11    日
                    交通法庭  法  官  張維君
以上正本證明與原本無異。
如不服本裁定，應於收受送達後5日內向本院提出抗告狀（應附
繕本）。
                              書記官  陳慧玲
中    華    民    國    95    年    7     月    11    日


司法院資訊處製作；財團法人民間司法改革基金會備份。
